SINZOGAN Libert Paolo A. Développeur Web

Cotonou

■ libertsinzo7@gmail.com

L 61670094

Béninoise

in ht

https://www.linkedin.com/in/libert-sinzogan-9h5ba7212/

Profile

Diplômé en système informatique et logiciel, je possède une solide expérience de 2 ans dans le développement d'API REST. Mon parcours professionnel au sein de 10-20TECHNOLOGIES SARL m'a permis d'acquérir des compétences variées. Actuellement, en tant que développeur fullstack chez Labels Trust depuis un an, je continue à approfondir mes connaissances et à contribuer de manière significative au domaine du développement informatique

Expériences professionnelles

2022/12 – present Cotonou, Bénin

Développeur full stack

Labels Trust

- Développement d'une application de gestion d'usine : en cours
- Formation en AWS Cloud Practitioner

2021/04 - 2022/08 Cotonou, Bénin

Ingénieur de production informatique (via PSIE Bénin)

10-20TECHNOLOGIE

- Développement d'une application USSD de tontine.
- Développement d'API REST pour une application web de gestion de tontine (en cours de test) https://savingsmoney-6fc48.web.app
- Développement d'une application web de gestion de comptabilité.

2019/10 - 2020/12 Cotonou, Bénin

Stage Professionnel

10-20TECHNOLOGIE

- Développement d'une application web de gestion immobilière avec le framework Django du langage Python. ile-mi.bj
- Conception du frontend d'une application de gestion hotelière.

2019/03 - 2019/05 Cotonou, Bénin

Stage Académique

Ministère de l'Economie et des Finances

- Sertissage de câble réseau
- Installation de poste
- Mise en place d'un système de gestion de la carrière du personnel de la Direction Générale du Budget

Diplômes Obtenus

2015 – 2016 **Baccalauréat Scientifique série C**Porto-Novo, Bénin *CEG D'APPLICATION*

2018 - 2019 Licence Professionnelle en Système Informatique et Logiciel

Cotonou, Bénin HECM

Skills

PHP HTML et CSS Framework Laravel pour conception d'API REST et de HTML5 et CSS3 avec Utilisation de Bootstrap site web **PYTHON JAVA** Framework Django 0 0 0 Maitrise partielle **AWS Cloud Practitioner** Formation sur AWS Cloud Practitioner Django Rest Framework Python **Javascript** Jquery Javascript ajax bonne maîtrise Jquery ajax bonne maîtrise ReactIs Base de Données Framework NextJs Postgresql, Mysql, Mongo DB Système de contrôle de version **Node**Is Git Framework NestJs Docker **Plateformes** Bonne maîtrise

Langues de travail

l'intégration continue)

Github, Gitlab (incluant GitLab CI pour

Français	Anglais Niveau académique
Loisirs	
• Football	• Musique

Projects

Site de présentation de service et de suivie de projet : NUNKUN Service

Ce site permet à l'administration de gérer dynamiquement le contenu du site et permets au client ayant des projets avec l'entreprise de se connecter et de suivre l'avancement des travaux de leur projet dans un dashboard. Laravel PHP

Application web de gestion d'usine de production de noix de cajou: Cashew PMS (ancienne version)

Cette application est toujours en cours de développement

Site de présentation de service : Vartlab Bénin 🛭

Application web de gestion immobilière 🛮

Application web de gestion d'Usine : PMS

En cours de développement

Declaration

Je certifie moi Sinzogan Libert Paolo A. que ces informations sont exactes

